Images des répertoires du notaire Jacques Louis Depuille pour l'étude VIII
Archives nationales de France
Images des répertoires du notaire Jacques Louis Depuille pour l'étude VIII
28 septembre 1814 - 19 décembre 1826
MC/RE/VIII/18 - MC/RE/VIII/19/A
Depuille, Jacques-Louis; Etude VIII
2 registres
Archives nationales de France
Minutes et répertoires: la loi 2008-696 du 15 juillet 2008 relative aux archives a fixé à 75 ans à compter de la date de l'acte, ou à 25 ans à compter de la date du décès de l'intéressé si ce délai est plus bref, le délai de communication des minutes et répertoires des notaires; ce délai est porté à 100 ans à compter de la date de l'acte si le document se rapporte à un mineur (code du Patrimoine, articles L213-2, 4e d et 5e).
Autres documents de l'étude (dossiers de clients, comptabilité...): s'agissant d'archives privées, ces documents sont communicables selon les modalités fixées par le déposant ou le donateur.
Certains documents ne sont pas accessibles sous leur forme originale en raison de leur mauvais état de conservation.
Registres versés aux Archives nationales en 1985.
Images des répertoires de l’étude VIII
Archives de l'étude VIII
Voir dans la description des répertoires de maître Florent, répertoire RE/VIII/19 bis, l"état sommaire des minutes d'actes remises à maître Jacques Louis Loup Florent ...", minutes de la pratique de maître Depuille en déficit, f° 48 v° à 49 v°
répertoire d'officier public ministériel
- Répertoire chronologique pour la période du 28 septembre 1814 au 29 décembre 1815, 28 septembre 1814 - 29 décembre 1815; MC/RE/VIII/18; Ce répertoire comporte 46 feuillets et fait partie d'un registre de 243 feuillets de papier manuscrits, hauteur 36 cm x largeur 26 cm, foliotés par le notaire. Le registre est en mauvais état, et nécessiterait une restauration de sa reliure. On trouve des feuilles volantes à la fin du registre, à partir du feuillet 237.
  Registre folioté en 2004 (foliotation non visible à l'écran)
  Le registre contient aussi le répertoire du notaire Auguste de Faucompret pour la période du 22 juin 1811 au 27 septembre 1814.
  Le répertoire contient les informations suivantes: 1. le n° de l'acte dans l'année; 2. date du jour; 3. nature de l'acte passé en brevet; 4. nature de l'acte passé en minute; 5. nom, prénom, domicile des parties, indication sur la situation et les prix des biens; 6. date d'enregistrement de l'acte; 7. droits d'enregistrement.
  Attention: seuls les actes passés en minute sont conservés; les actes mentionnés dans le répertoire comme passés en simple brevet (colonne 3) ne sont pas conservés par les notaires et ne sont donc pas versés au Minutier (ils sont remis aux clients).
  répertoire
  - Liste chronologique des actes pour la période du 28 septembre au 31 décembre 1814, 28 septembre - 31 décembre 1814; 198 r°-211 r°; 14 feuillets
  - Liste chronologique des actes pour la période du 2 janvier au 29 décembre 1815, 2 janvier - 29 décembre 1815; 211 v°-243 v°; 33 feuillets
- Répertoire chronologique pour la période du 11 janvier 1816 au 19 décembre 1826, 11 janvier 1816 - 19 décembre 1826; MC/RE/VIII/19/A; Ce répertoire comporte 394 feuillets et fait partie d'un registre de 499 feuillets de papier manuscrits, hauteur 35,5 cm x largeur 25,5 cm, foliotés par le notaire. Le registre est en mauvais état, et nécessiterait une restauration de sa reliure. Le feuillet n°1 est volant. Deux pages blanches aux feuillets 96 v° et 96 bis r°.Le feuillet 228 r° comporte des taches d'encre rendant la lecture difficile.
  Le registre contient aussi le répertoire du notaire Jacques Florent pour la période du 20 décembre 1826 au 13 août 1829.
  - Liste chronologique des actes pour la période du 11 janvier au 31 décembre 1816, 11 janvier - 31 décembre 1816; 1 r°-44 v°; 44 feuillets
    - du 11 janvier au 29 juin 1816, 11 janvier - 29 juin 1816; 1 r°-20 v°; 20 feuillets
    - du 1er juillet au 31 décembre 1816, 1er juillet - 31 décembre 1816; 20 v°-44 v°; 25 feuillets
  - Liste chronologique des actes pour la période du 2 janvier au 30 décembre 1817, 2 janvier - 30 décembre 1817; 44 v°-97 v°; 54 feuillets
    - du 2 janvier au 30 juin 1817, 2 janvier - 30 juin 1817; 44 v°-69 v°; 26 feuillets
    - du 2 juillet au 30 décembre 1817, 2 juillet - 30 décembre 1817; 69 v°-97 v°; 29 feuillets
  - Liste chronologique des actes pour la période du 2 janvier au 30 décembre 1818, 2 janvier - 30 décembre 1818; 98 r°-132 r°; 35 feuillets
  - Liste chronologique des actes pour la période du 2 janvier au 30 décembre 1819, 2 janvier - 30 décembre 1819; 132 v°-167 r°; 36 feuillets
  - Liste chronologique des actes pour la période du 3 janvier au 30 décembre 1820, 3 janvier - 30 décembre 1820; 167 r°-201 r°; 35 feuillets
  - Liste chronologique des actes pour la période du 2 janvier au 31 décembre 1821, 2 janvier - 31 décembre 1821; 201 r°-232 r°; 32 feuillets
  - Liste chronologique des actes pour la période du 2 janvier au 31 décembre 1822, 2 janvier - 31 décembre 1822; 232 r°-258 v°; 27 feuillets
  - Liste chronologique des actes pour la période du 2 janvier au 31 décembre 1823, 2 janvier - 31 décembre 1823; 258 v°-286 r°; 29 feuillets
  - Liste chronologique des actes pour la période du 3 janvier au 31 décembre 1824, 3 janvier - 31 décembre 1824; 286 r°-316 r°; 31 feuillets
  - Liste chronologique des actes pour la période du 3 janvier au 31 décembre 1825, 3 janvier - 31 décembre 1825; 316 r°-359 r°; 44 feuillets
    - du 3 janvier au 30 juin 1825, 3 janvier - 30 juin 1825; 316 r°-333 v°; 18 feuillets
    - du 1er juillet au 31 décembre 1825, 1er juillet - 31 décembre 1825; 333 v°-359 r°; 27 feuillets
  - Liste chronologique des actes pour la période du 2 janvier au 19 décembre 1826, 2 janvier - 19 décembre 1826; 359 r°-394 v°; 36 feuillets